【裁判字號】    91,訴,3557
【裁判日期】    920530
【裁判案由】    毒品危害防制條例
【裁判全文】
臺灣高雄地方法院刑事判決                        九十一年度訴字第三五五七號
    公  訴  人  臺灣高雄地方法院檢察署檢察官
    被      告  甲○○
右列被告因違反毒品危害防制條例案件，經檢察官提起公訴（九十一年度毒偵字第五
二九七號），及移
    主  文
甲○○連續施用第一級毒品，處有期徒刑壹年。殘留有第一級毒品海洛因之殘渣袋貳
只、注射針筒壹支，均沒收銷燬之。注射針筒陸支，沒收。又連續施用第二級毒品，
處有期徒刑伍月。殘留有第二級毒品安非他命之吸食器壹組，沒收銷燬之。應執行有
期徒刑壹年肆月。殘留有第一級毒品海洛因之殘渣袋貳只、注射針筒壹支，殘留有第
二級毒品安非他命之吸食器壹組，均沒收銷燬之。注射針筒陸支，沒收。
    事  實
一、甲○○前因施用毒品案件，經送強制戒治期滿後，由臺灣高雄地方法院檢察署檢
    察官於民國九十年十月五日，以九十年戒毒偵字第一０九六號不起訴處分確定。
    詎其仍不知悔改，於為該不起訴處分後五年內，復分別基於施用第一級毒品海洛
    因、第二級毒品安非他命之之概括犯意，自九十一年五、六月間某日起至九十二
    年四月十八日止，連續在高雄縣鳳山市○○路三四巷二五號住處，施用第一級毒
    品海洛因多次；自九十一年五、六月間某日起至九十二年四月十九日下午三時二
    十七分許為警查獲製作警訊筆錄後回溯二十四小時內某時止，連續在上開住處，
    施用第二級毒品安非他命多次。嗣先後於九十一年八月六日中午零時五十分許、
    九十二年四月十九日中午十二時三十分許，在高雄市三民區○○○路二八九之三
    號一樓、高雄縣鳳山市○○路二巷三二弄六之一號，為警當場查獲，並在九十二
    年四月十九日為警查獲時並扣得殘留有第一級毒品海洛因之殘渣袋二只、注射針
    筒一支、殘留有第二級毒品安非他命之吸食器一組，及甲○○所有供其施用第一
    級毒品海洛因之注射針筒六支，經採其尿液送驗結果，均檢出嗎啡、甲基安非他
    命之陽性反應。
二、案經高雄政府警察局三民第一分局、高雄縣政府警察局鳳山分局報請臺灣高雄地
    方法院檢察署檢察官偵查起訴。
    理  由
一、訊據被告甲○○對於有於右揭時地施用第一級毒品海洛因；自九十一年五、六月
    間某日起至九十一年八月三日止，在上開住處施用第二級毒品安非他命之犯罪事
    實固已坦承不諱，惟矢口否認有自九十一年八月四日起至九十二年四月十九日下
    午三時二十七分許為警查獲製作警訊筆錄後回溯二十四小時內某時止，有施用第
    二級毒品安非他命之犯行。惟查，被告先後為警查獲後所採尿液，經送請高雄市
    立凱旋醫院、高雄縣政府衛生局檢驗結果均呈嗎啡、甲基安非他命之陽性反應，
    有該院九十一年八月二十日、該局九十二年五月七日煙毒尿液檢驗成績書各一份
    附卷可稽。又扣案之殘渣袋二只、注射針筒一支，經送請高雄醫學大學附設中和
    紀念醫院檢驗結果，均呈海洛因之陽性反應，此有該院九十二年五月二十二日檢
    驗報告二紙附卷可查；扣案之吸食器一組，亦送請高雄醫學大學附設中和紀念醫
    院檢驗結果，呈甲基安非他命之陽性反應，亦有該院九十二年五月二十二日檢驗
    報告一紙在卷可稽，是以施用毒品者均有成癮之習性，被告空言否認有於右揭期
    間施用第二級毒品安非他命之犯行，洵非可採。另被告前因施用毒品案件，經送
    強制戒治期滿後，由臺灣高雄地方法院檢察署檢察官於九十年十月五日，以九十
    年戒毒偵字第一０九六號不起訴處分確定，此有該不起訴處分書一紙在卷足憑。
    此外，復有殘留有第一級毒品海洛因之殘渣袋二只、注射針筒一支、殘留有第二
    級毒品安非他命之吸食器一組，及被告所有供其施用第一級毒品海洛因之注射針
    筒六支扣案可資佐證。其於五年內再犯毒品危害防制條例第十條之罪，被告罪證
    明確，應予依法論科。
二、核被告甲○○所為，係犯毒品危害防制條例第十條第一項之施用第一級毒品海洛
    因罪、同條第二項之施用第二級毒品安非他命罪。被告持有第一級毒品海洛因、
    第二級毒品安非他命，嗣進而施用之，持有之低度行為應為施用之高度行為所吸
    收，不另論罪。被告先後多次施用第一級毒品、施用第二級毒品之行為，時間緊
    接，犯罪構成要件相同，顯係出於概括之犯意為之，均為連續犯，爰依刑法第五
    十六條之規定以一罪論，並加重其刑。又被告自九十一年五、六月間某日起至九
    十一年八月六日下午一時五十五分許回溯二十四小時內某時前止；自九十一年八
    月六日下午一時五十五分許回溯二十四小時內某時後起至九十二年四月十八日止
    ，施用第一級毒品海洛因之犯行；被告自九十一年五、六月間某日起至九十一年
    八月六日下午一時五十五分許回溯二十四小時內某時前止；自九十一年八月六日
    下午一時五十五分許回溯二十四小時內某時後起至九十二年四月十九日下午三時
    二十七分許為警查獲製作警訊筆錄後回溯二十四小時內某時止，施用第二級毒品
    安非他命之犯行，雖未據公訴人起訴，然本院認有裁判上一罪關係，基於審判不
    可分原則，本院自得併予審理。其所犯上開二罪之間，犯意各別，行為互殊，應
    予分論併罰。爰審酌被告經初觀察勒戒仍再犯，顯見其並無戒除毒害之決心，及
    其所犯罪行乃自戕之行為，尚無害及他人，犯後坦承部分犯行，態度良好等一切
    情狀，量處如主文所示之刑，並定其應執行刑，以資懲儆。扣案殘留有第一級毒
    品海洛因之殘渣袋二只、注射針筒一支，因鑑驗出有第一級毒品海洛因之成分；
    扣案之吸食器一組，因鑑驗出有第二級毒品安非他命之成分，均與毒品無從剝離
    ，應為毒品，依法沒收銷燬之。另扣案之注射針筒六支，為被告所有供犯罪所用
    之物，業據被告供明在卷，依刑法第三十八條第一項第二款宣告沒收。。
據上論斷，應依刑事訴訟法第二百九十九條第一項前段，毒品危害防制條例第十條第
一項、第二項、第十八條第一項，刑法第十一條前段、第五十六條、第五十一條第五
款、第三十八條第一項第二款，判決如主文。
本案經檢察官張啟祥到庭執行職務。
中    華    民    國      九十二      年      五      月      三十      日
                                  臺灣高雄地方法院刑事庭
                                      法  官  何悅芳
右正本證明與原本無異。
如不服本判決，應於判決送達後十日內，向本院提出上訴狀。
                                      書記官  顏宗貝
中    華    民    國      九十二      年      五      月      三十      日
附錄本案論罪科刑法條：
毒品危害防制條例第十條第一、二項：
施用第一級毒品者，處六月以上五年以下有期徒刑。
施用第二級毒品者，處三年以下有期徒刑。


司法院資訊處製作；財團法人民間司法改革基金會備份。
